臺灣屏東地方法院刑事判決　　　　　　　　　　　　　九十一年度易字第九三一號
　　公　訴　人　臺灣屏東地方法院檢察署檢察官
　　被　　　告　甲○○
右列被告因毒品危害防制條例案件，經檢察官提起公訴（九十一年度毒偵字第八○五
號），本院判決如左：
     主  文
甲○○施用第二級毒品，累犯，處有期徒刑拾月。
     事  實
一、甲○○曾於民國八十一年間因肅清煙毒條例案件，經臺灣彰化地方法院判處有期
    徒四年確定，八十一年十月二十三日入監執行，嗣於八十三年九月十八日假釋出
    獄，原交付保護管束至八十五年五月二十四日止，惟於交付保護管束期間因違反
    麻醉藥品管理條例案件，經臺灣彰化地方法院判處有期徒刑六月，如易科罰金，
    以三百元折算一日確定，並撤銷前開假釋，八十五年三月七日入監執行殘刑，八
    十六年九月三日縮短刑期假釋出監並交付保護管束至同年十月十六日執行完畢。
    其且於八十七年間因施用毒品案件，經臺灣彰化地方法院裁定送觀察、勒戒後，
    認有繼續施用毒品之傾向，再裁定令入戒治處所施以強制戒治期滿，由臺灣彰化
    地方法院檢察署檢察官於八十九年五月十七日，以八十九年度戒毒偵字第四八四
    號、第四八五號、第四八六號、第四八七號、第四八八號為不起訴處分確定。後
    再因施第一級毒品海洛因及第二級毒品安非他命案件，經臺灣彰化地方法院裁定
    令入戒治處所施以強制戒治，並於九十年十月二十九日以九十年訴字第三六一號
    分別判處有期徒刑八月、四月，應執行有期徒刑十一月確定，上開強制戒治處遇
    經評定為合格，無繼續戒治之必要，經臺灣彰化地方法院裁定停止戒治，所餘戒
    治期間付保護管束，惟其於停止強制戒治保護管束期間施用第一級毒品海洛因，
    經臺灣彰化地方法院於九十年七月一日以九十年毒聲字第二七八八號撤銷停止戒
    治，另經臺灣彰化地方法院於九十一年四月三十日，以九十一年訴字第三六三號
    判處有期徒刑五月，如易科罰金，以三百元折算一日確定，強制戒治殘期則執行
    至九十年十一月十一日期滿出監。詎甲○○仍不知悔改，復於九十一年一月十七
    日下午二時四十五分許之前四十八小時內某時，在某處以不詳方法施用第二級毒
    品安非他命一次，為警在彰化縣員林鎮○○路○段三一九號採尿送驗後查獲。
二、案經彰化縣警察局員林分局報告臺灣彰化地方法院檢察署呈請臺灣高等法院檢察
    署令轉臺灣屏東地方法院檢察署檢察官偵查起訴。
     理  由
一、訊據被告甲○○矢口否認有何施用第二級毒品安非他命犯行，辯稱：伊僅施用海
    洛因，並未施用安非他命，是吃藥房購買之鎮定劑云云。惟查：被告於九十一年
    一月十七日下午二時四十五分許，在彰化縣員林鎮○○路○段三一九號為警採取
    之尿液，經送詮昕科技股份有限公司濫用藥物尿液檢驗，先以ＥＩＡ即酵素免疫
    分析法初步檢驗，再以ＧＣ＼ＭＳ即氣相層析＼質譜儀法確認檢驗之方法，結果
    確呈甲基安非他命陽性反應，此有該公司濫用藥物尿液檢驗報告一紙在卷可稽。
    按甲基安非他命經口服投與後，約百分之七十於二十四小時內自尿中排出，正常
    情況下四十八小時後尿液中甲基安非他命之濃度已減低至幾乎測不到，一般而言
    ，尿液中甲基安非他命成分能否檢出與其投與量、尿液之採集時間、個人體質、
    尿液之酸鹼值及採用之檢驗方法及靈敏度有關，有行政院衛生署藥物食品檢驗局
    八十一年六月十日藥檢壹字第八一Ｏ八九五六號函可證；又部分成藥之服食，
    可在尿液測試中產生偽陽性安非他命反應，但如用精密儀器分析，將可排除偽陽
    性之可能，而得正確答案，目前最常用之確認方法為氣相層析質譜儀，以該儀器
    作藥物及其代謝產物之定性及定量分析，幾乎不會有偽陽性反應產生，亦有行政
    院國軍退除役官兵輔導委員會台北榮民總醫院八十三年四月七日（八三）北總內
    字第三０五號函可按。本件前開尿液檢驗結果即係以ＧＣ＼ＭＳ即氣相層析＼質
    譜儀法確認檢驗，即無錯誤可能，因此，被告確有於九十一年一月十七日下午二
    時四十五分許為警採尿前四十八小時內某時施用第二級毒品安非他命之行為。又
    被告因施用毒品案件，經裁定送觀察、勒戒後，認有繼續施用毒品之傾向，再經
    裁定令入戒治處所施以強制戒治期滿。又因施用毒品案件，經令入戒治處所施以
    強制戒治，並經臺灣彰化地方法院先後判處有期徒刑四月、八月，應執行有期徒
    刑十一月及五月確定，上開強制戒治於九十年十一月十一日期滿等情，有臺灣屏
    東地方法院檢察署刑案資料查註紀錄表、臺灣高等法院被告全國前案紀錄表、臺
    灣彰化地方法院檢察署八十九年度戒毒偵字第四八四號、第四八五號、第四八六
   號、第四八七號、第四八八號不起訴處分書、臺灣彰化地方法院九十年度訴字第
    三六一號、第三六三號判決書等在卷足憑，本件事證已明，被告之犯行堪予認定
    。
二、核被告所為係犯毒品危害防制條例第十條第二項之施用第二級毒品罪，其施用前
    持有第二級毒品安非他命之低度行為，應為施用之高度行為所吸收，不另論罪。
    被告曾於民國八十一年間因肅清煙毒條例案件，經臺灣彰化地方法院判處有期徒
    四年確定，嗣經假釋出獄交付保護管束，惟於保護管束期間因違反麻醉藥品管理
    條例案件，經撤銷假釋，於八十五年三月七日入監執行殘刑，八十六年九月三日
    縮短刑期假釋出監另交付保護管束至同年十月十六日執行完畢等情，有臺灣高等
    法院被告全國前案紀錄表暨臺灣屏東地方法院檢察署刑案資料查註紀錄表附卷可
    稽，被告前受有期徒刑執行完畢，於五年以內再犯本件有期徒刑以上之本罪，為
    累犯，應依刑法第四十七條規定加重其刑。爰審酌被告前即因施用毒品經免刑宣
    告，仍不知悛悔，意志不堅，復犯施用毒品罪，且事後於本院審理中復未能坦承
    犯行，未見悔意，然其施用毒品係自戕之行為並未生損害於他人等一切情狀，量
    處如主文所示之刑。
據上論斷，應依刑事訴訟法第二百九十九條第一項前段，毒品危害防制條例第十條第
二項，刑法第十一條前段、第四十七條，判決如主文。
中      華      民      國      九十一      年      十      月  十七    日
                                      臺灣屏東地方法院刑事第二庭
                                          法  官  林昌義
右正本證明與原本無異。
如不服本判決應於收受本判決後送達後十日內向本院提出上訴書狀，其未敘述上訴理
由者，並得於提起上訴後十日內向本院補提理由書狀（均須按他造當事人之人數附繕
本 ）「切勿逕送上級法院」
                                          書記官   蔡德章
中      華      民      國      九十一      年      十      月  十七    日
附錄法條
毒品危害防制條例第十條第二項：
施用第二級毒品者，處三年以下有期徒刑。
